臺灣桃園地方法院民事裁定
111年度抗字第7號
抗  告  人  羅念苓  
相  對  人  林家彬  




上列當事人間聲請本票裁定事件，抗告人對於民國110年11月15
日本院桃園簡易庭司法事務官所為之110年度司票字第2890號裁
定提起抗告，本院裁定如下：
    主  文
抗告駁回。
抗告費用新臺幣壹仟元由抗告人負擔。
    理  由
一、抗告意旨略以：抗告人與相對人間無金錢往來，並無債權債
    務關係存在，且相對人始終未執如附表所示之本票（下稱系
    爭本票）向抗告人為任何提示，實非適法，為此，爰依法提
    起抗告，請求廢棄原裁定，並駁回相對人之聲請等語。
二、按執票人向本票發票人行使追索權時，得聲請法院裁定後強
    制執行，票據法第123條定有明文。又本票執票人依上開法
    條之規定，聲請法院裁定許可對發票人強制執行，係屬非訟
    事件程序，法院僅就形式上審查得否准許強制執行，此項裁
    定並無確定實體上法律關係存否之效力，如發票人就票據債
    務之存否有爭執時，應由發票人提起確認之訴，以資解決（
    最高法院56年台抗字第714號、57年台抗字第76號判例意旨
    參照）。次按，依票據法第124條準用第94條第1項、第95條
    規定，本票上雖有免除做成拒絕證書之記載，執票人仍應於
    所定期限內為付款之提示；但對於執票人主張未為提示者，
    應負舉證之責。是本票既經記載免除作成拒絕證書，票據債
    務人若抗辯執票人未經提示付款，即應負舉證責任（最高法
    院72年度台上字第598號判決、84年度台抗字第22號裁定意
    旨參照）。
三、相對人就其主張之事實，業據提出系爭本票為證，經形式上
    審酌系爭本票已具備票據法第120條所規定之應記載事項，
    原審裁定准予強制執行，於法並無不合。抗告人雖爭執相對
    人未提示系爭本票，然系爭本票既經記載免除作成拒絕證書
    ，且相對人已於原審陳明經提示未獲兌現乙節，本件抗告人
    卻未就系爭本票未經提示付款為任何舉證，自難認相對人本
    件聲請與票據法第123條之規定有何違誤。且如抗告人就本
    件票據債務及原因關係之存否有爭執時，應另行提起確認之
    訴，而非本件所能審酌，亦如前述。從而，抗告意旨指摘原
    裁定不當，求予廢棄，為無理由，應予駁回。
四、據上論結，本件抗告為無理由，依非訟事件法第46條、第21
    條第2 項、第24條第1 項、民事訴訟法第495 條之1 第1 項
    、第449 條第1 項、第95條、第78條，裁定如主文。
中　　華　　民　　國　　111 　年　　1 　　月　　27　　日
                  民事第一庭　  法  官  許自瑋
正本係照原本作成。
本裁定除以適用法規顯有錯誤為理由，不得再抗告；如提再抗告
，應於收受送達後10日內，委任律師為代理人向本院提出再抗告
狀，並繳納再抗告費新臺幣1,000元。　　　　　　　　　
中　　華　　民　　國　　111 　年　　1 　　月　　27　　日
                                書記官  吳光彧
附表：
編號 發票人    發票日 票面金額 （新臺幣） 票據號碼 到期日 備考 1 羅念苓 110年7月17日   200萬元 TH0000000 未記載